【裁判字號】    99,交聲,911
【裁判日期】    991122
【裁判案由】    聲明異議
【裁判全文】
臺灣臺南地方法院交通事件裁定         99年度交聲字第911號
移送機關    交通部公路總局嘉義區監理所臺南監理站
異議人即
受處分人    王仁昌
上列異議人即受處分人因違反道路交通管理處罰條例案件，對於
交通部公路總局嘉義區監理所臺南監理站99年7月1日所為之裁決
處分（處分案號：嘉監南字第裁74-BCA524186號）聲明異議，本
院裁定如下：
    主    文
異議駁回。
    理    由
一、原處分意旨略以：異議人即受處分人王仁昌（下稱異議人）
    駕駛車牌號碼UI-6016號自用小客車，於民國99年5月16日19
    時21分許，行經高雄市○○路與大學南路交岔路口時，因駕
    車行經有燈光號誌管制之交岔路口闖紅燈，經高雄市政府警
    察局交通警察大隊員警製單逕行舉發，嗣經移送機關即交通
    部公路總局嘉義區監理所臺南監理站（下稱原處分機關）以
    其違規事證明確，依道路交通管理處罰條例第53條第1項、
    第63條第1項第3款（原處分漏載第3款）及違反道路交通管
    理事件統一裁罰基準表之規定，裁處異議人罰鍰新臺幣（下
    同）2,700元，並記違規點數3點等語。
二、聲明異議意旨略以：當時車速約30-40公里之內行進中，交
    通號誌瞬間變換紅燈，且採證照片無顯示車輛當時速度、行
    進狀況，異議人無闖紅燈，該路口根本沒黃燈閃爍，為此聲
    明異議，請求撤銷原處分等語。
三、按汽車駕駛人，行經有燈光號誌管制之交岔路口闖紅燈者，
    處1,800元以上5,400元以下罰鍰，並記違規點數3點，道路
    交通管理處罰條例第53條第1項及第63條第1項第3款分別定
    有明文。又按汽車行駛至交岔路口，其行進、轉彎，應遵守
    燈光號誌；車輛面對圓形紅燈表示禁止通行，不得超越停止
    線或進入路口，道路交通安全規則第102條第1項第1款、道
    路交通標誌標線號誌設置規則第206條第5款亦分別定有明文
    。
四、經查：
  (一)異議人於前開時間駕駛車號UI-6016號自用小客車經過上揭
    地點時，因在該處路口闖紅燈，經高雄市政府警察局交通警
    察大隊員警製單逕行舉發，嗣經原處分機關以其違規事證明
    確，裁處如上述裁罰等情，有高雄市政府警察局99年6月7日
    高市警交相字第BCA524186號舉發違反道路交通管理事件通
    知單、原處分機關99年7月1日嘉監南字第裁74-BCA524186號
    裁決書各1份及採證照片2張在卷可稽。
  (二)異議人雖辯稱採證照片無顯示車行速度，並否認有闖紅燈之
    行為，然觀諸本件違規採證照片2張所示，第1張照片顯示時
    間在19時21分59秒時，紅燈已亮起2.02秒，異議人所駕駛之
    汽車車身前輪已越過停止線；而第2張照片顯示時間19時22
    分00秒時，號誌燈仍為紅燈，且該紅燈已亮起2.92秒，異議
    人所駕駛之上開汽車，前、後車輪均越過停止線後，往前行
    駛經過行人穿越道，且自第2張照片上方資料欄顯示「060、
    028」，可知該路段時速限速60公里，而違規車輛之時速為
    28公里，依上開事證，足認異議人所駕駛之車輛有於號誌為
    紅燈時，繼續往前行進並闖越紅燈之違規行為，是異議人辯
    稱其未闖紅燈云云，並無可採。
  (三)至異議人另辯稱該路口根本無黃燈閃爍等語；惟查，本件違
    規路口為二時相號誌運作，總週期為100秒，第一時相：藍
    昌路綠燈：64秒、黃燈：4秒、紅燈：2秒；第二時相：大學
    南路綠燈：24秒、黃燈：4秒、紅燈：2秒，每日06：00～23
    ：00三色運作，其餘時段閃光運轉，於99年5月16日至今未
    調整等情，有高雄市政府交通局99年10月25日高市交管字第
    0990046591號函文在卷可參，本件違規時間係在當日19時21
    分許，並非零晨6時，亦即非「閃光運轉」與「三色運作」
    切換之際，因此，該路口號誌在本件違規時，應無立即變成
    紅燈之可能，此外，異議人復未舉證證明該路口無黃燈閃爍
    即變成紅燈，是異議人此部分之辯詞，亦與上開事證不符，
    要無可採。
  (四)綜上所述，異議人於前揭時地有駕車闖紅燈之違規事實，既
    經認定，原處分機關以異議人違反道路交通管理處罰條例第
    53條第1項、第63條第1項第3款（原處分漏載第3款）及違反
    道路交通管理事件統一裁罰基準表之相關內容之規定，裁處
    異議人罰鍰2,700元，並記違規點數3點之處分，於法核無不
    當，本件異議人之異議為無理由，應予駁回。
五、據上論結，應依道路交通管理處罰條例第87條第2項、道路
    交通事件處理辦法第18條，裁定如主文。
中    華    民    國    99    年    11    月    22    日
                      交通法庭  法  官 林福來
以上正本證明與原本無異。
如不服本裁定，應於收受送達後5日內向本院提出抗告狀。（應
附繕本）
                                書記官 李淑惠
中    華    民    國    99    年    11    月    23    日

司法院資訊處製作；財團法人民間司法改革基金會備份。
